【裁判字號】    90,訴,2167
【裁判日期】    901231
【裁判案由】    毒品危害防制條例
【裁判全文】
臺灣高雄地方法院刑事判決                          九十年度訴字第二一六七號
    公  訴  人  臺灣高雄地方法院檢察署檢察官
    被      告  甲○○
右列被告因毒品危害防制條例案件，經檢察官提起公訴（九十年度毒偵字第一八一０
號），本院判決如左：
    主  文
甲○○施用第一級毒品，累犯，處有期徒刑柒月；又施用第二級毒品，累犯，處有期
徒刑陸月。應執行有期徒刑拾壹月。
    事  實
一、甲○○於民國八十六年間，因違反麻醉藥品管理條例案件，經本院判處有期徒刑
    五月確定，於八十六年十二月二十二日執行完畢，又因施用第一級毒品案件，經
    強制戒治期滿，由本院於八十九年八月三十一日，以八十七年度訴字第一一六號
    刑事判決諭知免刑確定。詎仍不知悔改，復分別基於施用第一級毒品、第二級毒
    品之犯意，於九十年一月十四日九時二十分起回溯二十四小時內某時，在高雄縣
    林園鄉中芸村友人住處，施用第一級毒品海洛因及第二級毒品安非他命，為警於
    九十年一月十四日採尿送驗而查獲。
二、案經高雄縣警察局林園分局報請台灣高雄地方法院檢察署檢察官偵查起訴。
    理  由
一、訊據被告甲○○對施用第一級毒品海洛因之犯行坦承不諱，其尿液送驗結果，亦
    呈嗎啡陽性反應，有高雄縣政府衛生局出具之尿液檢驗報告附卷可稽，堪認其自
    白與事實相符。又被告矢口否認有施用第二級毒品之犯行，辯稱：可能是朋友吸
    食安非他命時伊聞到的云云。惟被告之尿液送驗結果，呈甲基安非他命陽性反應
    ，有前揭檢驗報告一紙附卷可按，而甲基安非他命經口服投與後，約百分之七十
    於二十四小時內可自尿液中排出，又其尿液內含甲基安非他命成分之檢出，與投
    與甲基安非他命的量、個人體質、檢驗儀器之精密度有關，通常採尿化驗是否呈
    陽性反應，應以投與後二十四小時內所採者為宜，此已據行政院衛生署藥物食品
    檢驗局（80）藥檢壹字第四五二九號函說明綦詳，是被告確有於九十年一月十四
    日九時二十分起回溯二十四小時內之某時，施用第二級毒品安非他命，堪以認定
    ，被告上開辯解，顯係卸責之詞，無足採信。又被告前因施用毒品案件，已強制
    戒治期滿，並由本院於八十九年八月三十一日，以八十七年度訴字第一一六號刑
    事判決諭知免刑確定，有該判決書一份在卷足憑。其於五年內再犯毒品危害防制
    條例第十條第一、二項之罪，事證明確，犯行堪以認定。
二、核被告所為，係犯毒品危害防制條例第十條第一項之施用第一級毒品罪、同條第
    二項之施用第二級毒品罪，其持有第一級毒品海洛因、第二級毒品安非他命，嗣
    進而施用之，持有之低度行為應為施用之高度行為所吸收，均不另論罪。被告所
    犯施用第一級毒品罪及施用第二級毒品罪間，犯意各別，行為互殊，應予分論併
    罰。末查被告於八十六年間，因違反麻醉藥品管理條例案件，經本院判處有期徒
    刑五月確定，於八十六年十二月二十二日執行完畢之事實，有台灣高等法院被告
    全國前案紀錄表一份在卷可考，其於執行完畢後，五年內再犯最重本刑有期徒刑
    以上之本罪，為累犯，依法加重其刑。爰審酌被告前曾因施用毒品觸法，經強制
    戒治期滿諭知免刑判決後，仍未戒絕，並即再犯，顯見其無悔改之意，其吸用足
    以導致精神障礙、性格異常，甚至造成生命危險之毒品，戕害一己之身體健康，
    所為尚未害及他人，犯後坦承部分犯行，態度良好等一切情狀，就其所犯上開兩
    罪分別量處如主文所示之刑，並定其應執行刑。
據上論斷，應依刑事訴訟法第二百九十九條第一項前段，毒品危害防制條例第十條第
一項、第二項，刑法第十一條前段、第四十七條、第五十一條第五款，判決如主文。
中      華      民      國      九十      年    十二    月    三十一    日
                                  臺灣高雄地方法院刑事庭
                                      法  官    吳  宏  榮
右正本證明與原本無異。
如不服本判決，應於判決送達後十日內，向本院提出上訴狀。
                                      書記官    呂  怜  勳
中      華      民      國      九十      年    十二    月    三十一    日
附錄本案論罪科刑法條：
毒品危害防制條例第十條
施用第一級毒品者，處六月以上五年以下有期徒刑。
施用第二級毒品者，處三年以下有期徒刑。


司法院資訊處製作；財團法人民間司法改革基金會備份。
